Inventaris van het archief van het Nederlands Instituut voor Efficiency (NIVE), 1924-2001
Nationaal Archief, Den Haag
Nederlands Instituut voor Efficiency (NIVE)
Nederlands Instituut Efficiency
1924-2001
I26127
80.30 meter; 1519 inventarisnummers.
Normale geschreven, getypte en gedrukte documenten, geen bijzondere handschriften.
Nationaal Archief, Den Haag
Het archief van het Nederlands Instituut voor Efficiency (NIVE) bevat naast vergaderstukken onder meer dossiers van de verschillende studiegroepen inzake onderzoek naar kantoorartikelen, transportmiddelen, budgettering, marktonderzoek en personeelsbeleid. Daarnaast bevat het correspondentie met lokale afdelingen en buitenlandse instanties, stukken in verband met congressen en efficiency-dagen, persberichten en krantenknipsels, en overige stukken op het terrein van management in het bedrijfsleven en bij de overheid.
Archiefvorming
Geschiedenis van het archiefbeheer
De stukken over de periode 1924-1929 zijn nagenoeg alle verloren gegaan. Er is daarna door de administratie een numeriek dossierstelsel gevormd, dat na de oorlog gedeeltelijk is omgezet in een rubriekenstelsel met een decimaalcode. Vanaf 1950 werd een eigen praktijkcode gevormd.
Dit archief is van jaar op jaar geordend volgens een praktijkcode van letters en cijfers (decimaalcode per rubriek). Elk jaar werd deze code herzien. Achter de gecodeerde stukken werden elk jaar blokken gevoegd van werkgroepen, die hun archieven bij de centrale administratie deponeerden. In 1956 droeg de NIVE-directie zijn afdelingen op om hun archieven afzonderlijk te beheren en naderhand bij de centrale administratie onder te brengen. Sedertdien vormde de boekhouder een afzonderlijk archief dat buiten de overdracht werd gehouden. Voor het overige had deze beslissing eerst in 1962 invloed op de plaatsing van het archief.
Vanaf 1962 had de administratie van het archief per afdeling ook zijn weerslag in de plaatsing van het archief. Er werden grote rubrieken gevormd als Algemene Zaken, Buitenlandse Zaken, etc. die de rangschikking van de dossiers bepaalden.
De stukken waren opgeslagen in een houten loods en moesten versneld worden overgebracht, omdat door ernstige lekkage waterschade dreigde.
In januari 1984 brak in de opslagplaats van het archief van het NIVE brand uit. Het gehele archief van de boekhouding, dat in een aparte ruimte was geborgen, ging in de vlammen op. Dit was voor het bestuur van het NIVE aanleiding om tot nadere inspectie van het dynamisch archief aan te dringen. Het gevolg was, dat nieuwe archiefbestanden aan het reeds overgedragen gedeelte werden toegevoegd (5,3 m').
Het archief uit de periode 1977-1999 bevond zich in het kantoor van het NIVE aan de Bezuidenhoutseweg 187 E en werd centraal beheerd door een aantal medewerkers van de afdeling administratie.
De verwerving van het archief
Het archief is door schenking verworven.
Inhoud en structuur van het archief
2.19
Selectie en vernietiging
De omvang bedroeg bij de eerste overdracht ca. 120 m'. Na de eerste ordening bleek 26 m' voor vernietiging vatbaar. Door ruimtewinst na verpakking kwam ca. 30 m' vrij. Het archief bedraagt sindsdien 64,5 m'.
Lijst van voor vernietiging vatbare stukken
Algemeen
Duplicaten geleidebrieven van niet-principiële aard.
ingekomen invitaties van bijeenkomsten, waarop niet is ingegaan.
Ingekomen aanbevelingen en reclame.
Verzoeken om inlichtingen van niet-principiële aard en corres-pondentie daarover.
Stukken "betreffende felicitaties, condoleances, nieuwjaarswensen.
Secretariaat: Ledenadministratie
Correspondentie over aanmeldingenden afmeldingen van leden.
Correspondentie over adreswijzigingen.
Adreslijsten van bedrijven.
Correspondentie over contributiebetalingen.
Kantoor administratie
Stukken betreffende de aanschaf van kantoormaterieel.
Stukken betreffende de uitvoering van sociale voorschriften ten aanzien van personeelsleden.
Stukken betreffende benoeming en ontslag van tijdelijk aangesteld personeel.
Boekhouding
Ingekomen rekeningen.
Formulieren van doorberekening van kosten.
Briefwisseling over in de vorderen contributie en overige gelden.
N.B. De maand- en jaarstaten bevinden zich in het bestuursarchief. Overige stukken werden niet aangetroffen.
Vergaderingen en bijeenkomsten
Stukken betreffende de vaststelling van vergaderdata.
Stukken betreffende de regeling van vergaderaccommodatie.
Berichten van aanwezigheid of afwezigheid en briefwisseling daarover.
Stukken betreffende de uitnodiging van personen voor grote manifestaties.
Briefwisseling met sprekers en medewerkers aan manifestaties van niet-principiële aard.
Briefwisseling over de uitvoering van vastgestelde programma's van manifestaties.
Briefwisseling over het drukken en verspreiden van brochures, verslagen en notulen..
Brochures en tijdschriften
Stukken betreffende de uitvoering van drukopdrachten.
Gepubliceerde kopij van tijdschriften.
Clichés van afbeeldingen.
Briefwisseling met auteurs van ingezonden kopij met betrekking tot de uitvoering van beslissingen tot plaatsing.
Interne enquêtes over plaatsing en opneming van kopij.
Stukken betreffende verzending en verspreiding van tijd-
schriften en brochures.
Stukken betreffende de werving en registratie van abonnés.
Ingezonden antwoorden op vragenrubrieken en prijsvragen.
Bibliotheek
Correspondentie naar aanleiding van toegezonden boeken.
Stukken betreffende verzoeken om uitleningen van boeken of informatie hieruit.
Stukken betreffende vermelding van literatuurgegevens.
Stukken betreffende de verzending van boeken.
Cursussen
Stukken betreffende de uitvoering van opdrachten tot vastgestelde intramurale cursussen in bedrijven.
Stukken betreffende de vaststelling van afspraken met betrekking tot de uitvoering van cursusprogramma's (de z.g. "dagrapporten", 1950-1960).
Stukken betreffende de regeling van accommodatie.
Stukken betreffende de registratie van cursisten en de verstrekking van faciliteiten.
Stukken betreffende de verstrekkingen van faciliteiten, vergoedingen e.d. aan uitgenodigde sprekers en cursusleiders.
Stukken betreffende de verspreiding van vastgestelde cursusstof.
Stukken betreffende enquêtes ter evaluatie van cursussen.
Stukken betreffende de administratie en afdoening van kosten, vordering van cursusgelden e.d.
Onderzoek
Ingekomen antwoorden op enquêtes, houdende evaluaties van lezingen of het functioneren van onderzoekers.
Basismateriaal voor statistisch onderzoek van tijd- en arbeidsmetingen.
Niet houdbaar bewijsmateriaal voor experimenteel onderzoek naar de kwaliteit van reprografisch materiaal.
Ordening van het archief
De interne orde van de mappen is onaangetast gebleven.
De ordening van het archief is hoofdzakelijk onderwerpsgewijs. De hoofdstructuur van het archief werd bepaald door een registratuurplan dat periodiek, sedert 1950 van jaar op jaar werd gewijzigd. Door de plaatsing van het archief konden verscheidene "blokken" worden vastgesteld en wel:
Het z.g. oud archief, 1924-1951: fragmentarisch bewaard gebleven vooroorlogse stukken
Het archief over de periode 1952-1961: gecodeerde jaarblokken
Het archief over de periode 1962-1976: in rubrieken geplaatste dossiers
Aanwinst 1984: achtergebleven stukken uit de periode 1934-1976
Aanwinst 2012: archief uit de periode 1972-1983
Aanwinst 2012: archief uit de periode 1983-2001
Aanwijzingen voor de gebruiker
Openbaarheidsbeperkingen
Volledig openbaar.
Materiële beperkingen
Aanvraaginstructie
Openbare archiefstukken kunnen online worden aangevraagd en gereserveerd. U kunt dit ook via de terminals in de studiezaal van het Nationaal Archief doen. Om te kunnen reserveren dient u de volgende stappen te volgen:
U maakt een profiel aan op www.gahetna.nl, en logt vervolgens in
Via de archiefinventaris (alleen de beschrijvingen met rode nummers) selecteert u het gewenste archiefstuk door op de knop 'Reserveren' te klikken
In het volgende scherm geeft u aan op welke dag u het archiefstuk wilt inzien
Indien u zich bevindt in de studiezaal en een tafelnummer heeft ontvangen kunt u dit nummer vermelden. Als u geen tafelnummer heeft kunt u tafelnummer 777 laten staan
Vervolgens bevestigt u uw reservering door deze te versturen.
Verwant materiaal
Beschikbaarheid van kopieën
Verwante archieven
Inventaris van het archief van de Studiekring voor Moderne Kantoortechniek (STUMOKA), 1927-1980
, toegangnummer 2.19.058.02.
Bijlagen
Lijst van veel gebruikte afkortingen
AMCIOS
Asia Minor Council of CIOS.
BIM
British Institution for Management.
CECIOS
Comité Européen du CIOS.
CIOS
Comité of Centre International de l'Organisation Scientifique.
COP
Contactgroep Opvoering Productiviteit van de O.E.E.S., Commissie Opvoering Productiviteit van de S.E.R.
EGSM
Europese Gemeenschap voor Scientific Management.
IC
Ideeënbuscentrum.
IKK
Internationale Kamer van Koophandel.
ILO
International Labour Organization.
IPCIOS
Indian Pacific Council of CIOS.
IVAT
Instituut voor Administratieve Techniek.
KIVI
Koninklijk Instituut van Ingenieurs.
MTM-genootschap
Methods-Time-Management-genootschap.
NEVIE
Nederlandse Vereniging voor Inkoop-efficiency.
NIDER
Nederlands Instituut voor Documentatie en Registratie.
NIVE
Nederlands Instituut voor Efficiency.
NIVRA
Nederlands Instituut van Registeraccountants.
NNI
Nederlands Normalisatie Instituut.
NOBIN
Nederlands Orgaan voor de Bevordering van Informatieverzorging.
NVC
Nederlands Verpakkingscentrum.
PACCIOS
Panamerican Council of CIOS.
SAM
Society for the Advancement of Management.
SER
Sociaal-Economische Raad.
SSBB
Stichting Studiecentrum Bedrijfsbeleid.
STUMOKA
Studiegroep voor Moderne Kantoortechniek.
STUWO
Studietentoonstelling voor Wetenschappelijke Bedrijfsvoering en -Organisatie.
TED
Tijdschrift voor Efficiency en Documentatie. Na 1965 Tijdschrift voor Efficiency en Directiebeleid.
TELEAC
Televisie-academie.
UIVIB
Interuniversitair Voorlichtingswerk in het Bedrijfsleven.
VOA
Vereniging Ontwikkeling Arbeidstechniek.
Beschrijving van de series en archiefbestanddelen
- EERSTE GEDEELTE: OUDE STUKKEN, 1924-1951
  - Varia, 1.
    - Stukken betreffende tentoonstellingen van fabrieks- en kantoormaterieel (TEKA- en TOPA-tentoonstellingen) in Houtrust in Den Haag., 1925-1947; 1
    - Maandverslagen., 1931-1937; 2
    - Maandstaten van uitgaven en ontvangsten., 1931-1941; 3
    - Rapporten van bedrijfsstudiegroepen en publicaties., 1949 en z.j.; 4
    - Rapport inzake de "ontplooiing" van het NIVE, met voorstukken en correspondentie over de uitvoering van de voorgestelde werkzaamheden., 1949; 5
  - Stukken van studiegroepen en commissies, 2.
    - Circulaires van het N.I.V.E. over tijds- en arbeidsstudiegroepen., 1950-1951; 6
    - Correspondentie van de Commissie tot Voorbereiding van een Handboek voor Efficiency., 1944; 7
    - Correspondentie van de Commissie voor de organisatie van groote (...) ondernemingen., 1927-1929; 8
    - Dossier "Bedrijfsstudiegroepen algemeen", 1935-1949; 9
    - Stukken betreffende de studiegroep Planning van Nieuwe Fabrieken en Fabrieksuitbreidingen., 1951; 10
    - Stukken betreffende diverse studiegroepen en commissies., 1950-1951; 11
    - Dossiers van de studiegroep Tijds- en Arbeidsstudie., 1927-1913; 12-14
      - Rapport van het bureau Berenschot: "Tijd- en bewegingsstudie in den Middenstand". 1931-1932, 12
      - Stukken van de Commissie van advies voor Tijden Bewegingsstudie in Middenstandsbedrijven. 1932, 13
      - Stukken van de subcommissie D: Rapportage over psychotechniek en menselijke factoren. 1927, 14
    - Stukken betreffende een prijsvraag voor kantoorefficiency., 1935; 15
    - Stukken van een commissie Selectie-Bibliografie., 1932-1934; 16
    - Stukken betreffende de commissie Tentoonstelling 1934., 1933-1934; 17
    - Stukken betreffende de commissie Business-researchwerk en de subcommissie Kostprijsboekhouding en Bedrijfsstatistiek., 1927-1934; 18
    - Stukken betreffende de commissie Repertorium op Bronnen van Gegevens., 19
    - Stukken betreffende de commissie Research Kantoortechniek., 1947-1948; 20
    - Stukken betreffende een bedrijfsstudiegroep voor het vaststellen van werkprestaties., 1943; 21
    - Stukken betreffende een Commissie Doorschrijfsystemen., 1950-1951; 22
    - Stukken betreffende een commissie van Overleg met het Centraal Bureau voor de Statistiek., 1949; 23
    - Stukken betreffende de commissie Technische Organisatie Zaanstreek., 1949; 24
    - Dossier inzake litteratuur over prestatiebeoordeling bij administratieve arbeid., 1950; 25
    - Stukken betreffende de commissie Registratienummer Nederlandse Bevolking., 1950; 26
    - Stukken betreffende een studiegroep Merit-Rating., 27
    - Stukken van de bedrijfsstudiegroep Administratieve Techniek., 1929-1947; 28-55
      - Dossier 1: "Algemeen". Rapportage en correspondentie., 28
      - Dossier 2: Subcommissie I: perforators en hechtmachines., 29
      - Dossier 3: Subcommissie II: vegen en frankeren van brieven., 30
      - Dossier 4,5: Openen, adresseren, frankeren van brieven postzegelcontrole en briefopenmachines., 31
      - Dossier 9: Subcommissie III: stenografen, dictografen, snelschrijfmachines., 32
      - Dossier 10: Subcommissies IV en VII: Briefformulieren, uitvoering van schrijfmachinewerk, collationering., 33
      - Dossier 12: "Schrijfmachinewerk: personeelskeuze"., 34
      - Dossier 13: papier en drukwerk., 35
      - Dossier 14: Subcommissie VIII: Documentatie., 36
      - Dossier 14 a,b: Subcommissie IX: Vermenigvuldigingsmethoden., 37
      - Dossier 14e: Commissie XI: Normalisatie van briefhoofden en andere formulieren., 38
      - Dossier 14 g: Commissie XII: kaartsystemen., 39
      - Dossier 8: dicteermachines, dictafoons en stenotypen., 40
      - Archief van de hoofdgroep. 1940-1950, 41
      - Stukken betreffende de samenstelling van het werkplan. 1932-1936, 42
      - Dossier "tel- en rekenmachines"., 43
      - Dossier "Schrijfmachines"., 44
      - Dossier "Communicatie- en transportmiddelen"., 45
      - Dossier "Normalisatie briefpapier en formulieren"., 46
      - Dossier "Sorteren en sorteermachines"., 47
      - Dossier "Middelen voor en wijzen van vervaardigen van kopieën"., 48
      - Dossier "Loonbelasting", algemeen en kringen Den Haag en Amsterdam., 49
      - Dossier "Kaartsystemen"., 50
      - Dossiers "Loon- en personeelsadministratie": Algemeen en kringen Amsterdam, Rotterdam, Den Haag., 51
      - Dossier "Hechtmachines"., 52
      - Diverse rapporten. 1943 en z.j., 53
      - Diverse rapporten. 1950-1951, 54
      - Rapport inzake de correspondentie-administratie en archiefadministratie., 55
    - Stukken van de Werkgroep Transportmiddelen in het Bedrijf., 1929-1950; 56-66
      - Dossiers 26-27. Archief van de hoofdgroep. 1929-1936, 56
      - Dossiers 28, 29, 29a. Archief van de subcommissie Gruisgoederen., 57
      - Dossier 30. Archief van de subcommissie vloeistoffen (buizentransport)., 58
      - Dossier 31, 32. Archief van de subcommissie autotransport., 59
      - Dossier 34, 35. Archief van de subcommissie transport te water., 60
      - Dossier 36. Archief van de subcommissie mechanische transportmiddelen., 61
      - Dossier 38. Archief van de subcommissie verpakte stukgoederen., 62
      - Dossier 4lb. Archief van de subcommissie containerverkeer., 63
      - Dossier 4lf. Stukken betreffende een literatuurlijst over transport., 64
      - Stukken betreffende de samenstelling en verspreiding van een handboek over transport. 1936-1950, 65
      - Ingekomen brochures en artikelen over diverse transportmiddelen: liften, huistelefooninstallaties, communicatietechnieken. 1934-1943, 66
    - Stukken van de studiegroep ter bestudering van het vermoeidheidsvraagstuk. (optimale arbeidsduur per dag)., 1942-1944; 67
    - Archief van de Tijd- en Arbeidsstudiegroep Amsterdam., 1951; 68
    - Stukken van de Bedrijfsstudiegroep voor Marktanalyse en conjunctuuronderzoek., 1931-1953; 69-73
      - De studiegroep plenair., 69-71
        - 1931-1932, 69
        - 1933-1936, 70
        - 1944-1953, 71
      - Stukken van subcommissies. 1934-1936, 72
      - Stukken van het Bureau Bevordering Marktonderzoek. 1952-1953, 73
    - Stukken van de Bedrijfsstudiegroep Verkooporganisatie., 1930-1939; 74-76
      - Correspondentie en notulen. 1930-1934, 74
      - Correspondentie en notulen. 1935-1939, 75
      - Stukken betreffende enquêtes over verkoopmethoden, credietwaardigheid en organisatie. 1935, 76
    - Stukken van de Bedrijfsstudiegroep Magazijnbeheer., 1929-I947; 77-82
      - Archief van de hoofdgroep., 77-78
        - 1929-1936, 77
        - 1937-1947, 78
      - Dossier 47.1: Subcommissie 1: Hoeveelheidsverantwoording en controle., 79
      - Dossier 47.2: Comptabele administratie voorraden., 80
      - Dossier 47.3: Voorraadsbepaling en voorraadsbeoordeling., 81
      - Dossier 47.4: "Subcommissies 6 en 7"., 82
    - Archief van de bedrijfsstudiegroep Verpakking., 1940-1951; 83-85
      - Archief van de hoofdgroep., 83
      - Archieven van subcommissies., 84
      - Rapporten over materiaal, met verpakkingsmonsters., 85
    - Archief van de commissie Efficiency-films., 1947-1951; 86
    - Archief van het Nederlands Werkcomité voor het Internationaal Congres Wetenschappelijke Films., 1951; 87
    - Archief van de Studiegroep Loonadministratie., 1929-1950; 88-89
      Zie ook de inventarisnummers 49 en 51.
      - Dossiers inzake de loonadministratie van Philips Eindhoven, ENKA-Arnhem, Stork Hengelo's en de Gemeentegasfabrieken in Amsterdam. 1929 en z.j., 88
      - Correspondentie van de hoofdgroep en de kringen Amsterdam en Utrecht., 89
    - Archief van de Bedrijfsstudiegroep Personeelsbeleid., 1947-1950; 90-91
      - Correspondentie., 90
      - Rapporten en documentatie., 91
    - Archief van de Studiegroep Budgettering., 1939-1944; 92-93
      - Rapporten en documentatie. 1939-1950, 92
      - Notulen en vergaderstukken. 1939-1944, 93
    - Archieven van de kringen Utrecht en Midden-Oost van de Commissie Tijd- en Arbeidsstudie., 94
    - Archief van de Commissie Bouw- en Inrichting van Kantoren., 1934-1941; 95
    - Archief van de Commissie Personeelskeuze., 1934-1943; 96
    - Archief van de "Subcommissie III" van de commissie Personeelskeuze., 1934-1943; 97
  - Algemene bestuursstukken, 3.
    - Stukken betreffende algemene ledenvergaderingen., 1932-1952; 98-99
      - Notulen met bijlagen., 98
      - Correspondentie., 99
    - Notulen en vergaderstukken van het Algemeen Bestuur., 1932-1952; 100-101
      - 1932-1936, 100
      - 1938-1952, 101
    - Correspondentie betreffende aangelegenheden van het Algemeen Bestuur., 1929-1952; 102
    - Stukken betreffende aangelegenheden van het Dagelijks Bestuur., 1929-1952; 103-113
      - Notulen van vergaderingen. 1931-1932, 103
      - Notulen van vergaderingen. 1939-1945, 104
      - Interne briefwisseling. 1933-1938, 105
      - Vergaderstukken in serie., 106-111
        - I-III. 1935-1939, 106
        - IV-V. 1940-1941, 107
        - VI-VIIIA. 1942-I947, 108
        - VIIIB-X.1947-januari 1949, 109
        - Stukken uit 1948, 110
        - "Stukken voor de vergadering" 1946-1950, 111
      - Notulen. 1950-1951, 112
      - Correspondentie. 1946-1951, 113
    - Maandverslagen van het N.I.V.E., 1948-1952; 114
    - Kwartaalverslagen van het N.I.V.E., 1938-1948; 115
    - Ontwerp-jaarverslagen., 1938-1948; 116
    - Redevoeringen, uitgesproken bij de oprichting van het N.I.V.E., 1924; 117
    - Statuten en huishoudelijk reglement., 1933-1950; 118
    - Dossier: "Doelstellingsformulering omvorming en uitbouw"., 1933-1950; 119
    - Rapporten, houdende werkplannen en werkoverzichten., 1936-1950; 120
    - Stukken betreffende de financiën van het instituut., 1932-1952; 121-127
      - Maandstaten en jaaroverzichten. 1932-1936, 121
      - Jaarstukken en begrotingen. 1933-1951, 122
      - Begroting voor 1951, 123
      - Stukken van kascommissies. 1949-1951, 124
      - Dossiers inzake subsidie door overheid en bedrijven. 1950-1952, 125
      - Dossiers inzake pensioen- en loonregelingen voor het personeel. 1930-1952, 126
      - Financiële correspondentie. 1932-1947, 127
    - Stukken betreffende de financiële commissie., 128
  - Stukken betreffende binnenlandse contacten, 4.
    - Stukken betreffende afdelingen van het Instituut., 1940-1951; 129-137
      - Afdeling Arnhem-Nijmegen. 1943-1950, 129
      - Afdeling Amsterdam. 1943-1950, 130
      - Afdeling Friesland. 1940-1950, 131
      - Afdeling Groningen. 1943-1950, 132
      - Afdeling Den Haag. 1943-1951, 133
      - Afdeling Limburg, Noord-Brabant. 1943-1951, 134
      - Afdeling Noord-Gelderland en West-Overijssel. 1950-1951, 135
      - Afdeling Rotterdam. 1943-1951, 136
      - Afdelingen Twente, Veenkoloniën, Zaanstreek. 1943-1951, 137
    - Stukken betreffende het Tijdschrift voor Efficiency en Documentatie., 1947-1951; 138-141
      - Stukken van de redactie en redactiecommissie., 138
      - Correspondentie over ingezonden artikels., 139
      - Stukken betreffende fusies met andere tijdschriften., 140
      - Correspondentie over ruilabonnementen., 141
    - Stukken betreffende samenwerkingsverbanden met efficiencybevorderende organisaties en overheidsinstellingen., 142-156
      - Met het Economisch Instituut voor de Middenstand. 1930-1936, 142
      - Met de Nederlandse Afdeling van de Internationale Kamer van Koophandel. 1950-1951, 143
      - Stukken betreffende wetenschappelijke verenigingen in het algemeen. 1946-1948, 144
      - Hoofdcommissie voor de Normalisatie in Nederland. 1943-1947, 145
      - Subcommissies voor normalisatie: behandelingsschema's, bankwezen, druknormen, taalcommissie voor de techniek 1943-1948, 146
      - Institut für Planarbeit (West-Duitsland). 1951, 147
      - Commissie Meting en Vergelijking van het Ministerie van Economische Zaken. 1951, 148
      - C.O.P. (Contactgroep Opvoering Productiviteit van de Organisatie van de Europese Economische Samenwerking). 1947-1950, 149
      - C.O.P. 1950-1951, 150
      - De Technical Assistance van de Marshall-hulp (E.C.A.). 1950-1951, 151-152
        - Bestanddeel 1, 151
        - Bestanddeel 2, 152
      - Organisaties van efficiency- en organisatieadviseurs. 1940-1950, 153
      - Efficiency-raad. 1947-1958, 154
      - Nederlandse Vereniging voor Bedrijfspsychologie, Instituut voor Onderzoek en Voorlichting, Nederlandse Studiecommissie voor Distributievraagstukken. 1947-1950, 155
      - Commissie ter voorbereiding van een sectie Bedrijfsorganisatie van het N.I.D.E.R., 156
    - Stukken betreffende secties., 1957-1962; 157-159
      - De sectie Commerciële Arbeid. 1950-1952, 157
      - De sectie Administratieve Arbeid. 1950-1952, 158
      - De Examencommissie Moderne Bedrijfsadministratie. 1947-1951, 159
    - Stukken betreffende efficiency-dagen., 1949-1951; 160
    - Rapporten, houdende verslag van gezamenlijke activiteiten van het N.I.V.E. en het N.I.D.E.R., 1940-1949; 161
  - Dossiers, geklasseerd onder "diversen", 5.
    - Stukken betreffende een studiegroep "Arbeidsvreugde"., 1945-1946; 162
    - Stukken betreffende vorderingen van personeelsleden van het N.I.V.E. als arbeidskracht naar Duitsland door de bezetter., 1943; 163
    - Stukken betreffende een overleggroep "School en Bedrijf"., 1949; 164
    - Dossier "propaganda en pers"., 1939-1949; 165
    - Dossier "efficiency in den landbouw"., 1933-1935; 166
    - Dossier "beschermheerschap Prins Bernhard"., 1949; 167
    - Bezoekrapporten aan bedrijven, houdende afspraken voor cursussen., 1950-1951; 168
      Specimina. Gelijkaardige stukken zijn vernietigd.
    - Stukken betreffende benoemingen van leden van de Raad van Advies., 1949-1951; 169
    - Brief wisseling met het Correspondentschap Nederlandsch-Indië., 1939-1949; 170
    - Stukken betreffende de instelling van practica voor M.T.S.-leerlingen in het Franklin D. Roosevelt Technisch Instituut in Eindhoven., 1950; 171
    - Dossier "Representatie": felicitatie- en condoleance-brieven., 1948-1950; 172